【裁判字號】    97,抗,31
【裁判日期】    970117
【裁判案由】    確定執行費用額
【裁判全文】
臺灣高等法院臺中分院民事裁定            97年度抗字第31號
抗  告  人  乙○○
上列抗告人因與相對人甲○○間確定執行費用額事件，對於中華
民國96年11月23日臺灣苗栗地方法院96年度執聲字第96號裁定提
起抗告，本院裁定如下：
    主  文
抗告駁回。
抗告程序費用由抗告人負擔。
    理  由
一、按債權人因強制執行而支出之費用，得求償於債務人者，得
    準用民事訴訟法第91條之規定，向執行法院聲請確定其數額
    ，強制執行法第29條第1項定有明文。
二、查本件相對人與抗告人間請求分割共有物強制執行事件，相
    對人共支出執行費計新台幣（以下同）15,000元，經檢據向
    原法院民事執行處聲請確定其費用，經原法院審核後裁定抗
    告人應負擔之執行費用額確定為15,000元。
三、抗告意旨略以：系爭分割後由相對人取得所有座落苗栗縣頭
    份鎮○○段1509-3地號土地上，於分割前係由抗告人分管使
    用，其上地上物之建造亦經過相對人之同意，抗告人並無為
    其清除地上物之義務，執行費用不應由伊負擔等語。
四、按關於分割共有物之裁判，執行法院得將各共有人分得部分
    點交之，強制執行法第131條第l項定有明文。又執行名義命
    債務人返還土地，雖未命其拆卸土地上之房屋，惟由強制執
    行法第125條所準用之第100條法意推之，該執行名義當然含
    有使債務人拆卸房屋之效力（司法院院院解字第3583號解釋
    、最高法院44年台抗字第6號判例參照）。系爭執行事件因
    債務人即抗告人未自行拆除，而於96年10月18日至現場強制
    執行拆屋還地，有執行筆錄在卷可按。則系爭執行事件之測
    量費共8,000元、96年6月22日及前開期日在場協助警員差旅
    費共2,000元、拆除費用5,000元，合計共15,000元，有相對
    人提出苗栗線頭份鎮地政事務所收據2紙、警員旅費收據2紙
    、免用發票收據2紙為證（見原法院卷第4至7頁），亦經本
    院調卷審查均屬本件執行所須之必要費用，即應由抗告人負
    擔。原裁定確定抗告人應負擔之強制執行費用為15,000元，
    於法並無不合。抗告意旨指摘原裁定不當，求予廢棄，為無
    理由，應予駁回。
五、據上論結，本件抗告為無理由，應依強制執行法第30條之l
    ，民事訴訟法第495條之l第l項、第449條第l項、第95條、
    第78條，裁定如主文。
中    華    民    國    97    年    1     月    17    日
                  民事第六庭    審判長法  官  袁再興
                                      法  官  陳賢慧
                                      法  官  吳惠郁
以上正本係照原本作成。
不得再抗告。
                                      書記官  江玉萍
中    華    民    國    97    年    1     月    21    日
                                                      Ｍ


司法院資訊處製作；財團法人民間司法改革基金會備份。
